臺灣高等法院民事裁定
111年度聲再字第66號
聲  請  人  郭俊良  

上列聲請人因與相對人內政部都市計畫委員會等間請求國家賠償
聲請再審事件，對於中華民國111年4月28日本院111年度聲再字
第56號確定裁定，聲請再審，本院裁定如下：
    主  文
聲請駁回。
聲請訴訟費用由聲請人負擔。
    理  由
一、按對於確定裁定聲請再審，應於30日之不變期間內提起；前
    項期間，自裁定確定時起算，裁定於送達前確定者，自送達
    時起算，民事訴訟法第507條準用第500條第1項、第2項定有
    明文。查聲請人於民國111年5月19日對同年4月28日本院110
    年度聲再字第56號確定裁定（下稱原確定裁定）聲請再審，
    未逾30日之不變期間，先予敘明。 
二、次按再審之訴，法院認無再審理由，判決駁回後，不得以同
    一事由，對於原確定判決或駁回再審之訴之確定判決，更行
    提起再審之訴，民事訴訟法第498條之1定有明文。上開規定
    ，依同法第507條規定，於確定裁定聲請再審者準用之。
三、查聲請人因與相對人間請求國家賠償事件，不服本院106年
    度上國易字第5號確定判決，先後提起如附表Ｂ欄編號⒈至⒘所
    示再審之訴及再審聲請，均遭駁回在案。聲請人復主張原確
    定裁定具民事訴訟法第496條第1項第1款再審事由，而對原
    確定裁定聲請再審，惟其於本件主張之再審事由，業經附表
    Ｂ欄編號⒐至⒘所示裁定認無再審理由，有各該裁定足憑（見
    本院卷第21-51頁）。聲請人復以相同事由，更行對原確定
    裁定聲請再審，自非合法，應予駁回。
四、據上論結，本件聲請為不合法，爰裁定如主文。　　
中　　華　　民　　國　　111 　年　　6 　　月　　24　　日
                  民事第十二庭  
　　　　　　　　　    審判長法　官  陳秀貞
                            法　官  蔡世芳
                            法　官  陳婷玉
　　　　　　　　　　　　　　
附表：　　　
編號 Ａ.確定判決及裁定（即再審標的） Ｂ.再審裁判 1 臺灣臺北地方法院105年度國更㈠字第2號判決 本院106年度上國易字第5號判決 本院107年度國再字第1號判決 2 本院107年度國再字第1號判決 本院107年度國再字第4號判決 3 本院107年度國再字第4號判決 本院107年度國再字第5號判決 4 本院107年度國再字第5號判決 本院108年度國再字第3號判決 5 本院108年度國再字第3號判決 本院108年度國再字第4號判決 6 本院108年度國再字第4號判決 本院108年度國再字第6號判決 7 本院108年度國再字第6號判決 本院108年度國再字第7號判決 8 本院108年度國再字第7號判決 109年4月9日本院109年度國再字第2號裁定（以再審原告未繳納裁判費，再審之訴不合法為由，裁定駁回再審之訴） 9 109年4月9日本院109年度國再字第2號裁定 109年6月10日本院109年度聲再字第61號裁定 10 109年6月10日本院109年度聲再字第61號裁定 109年7月31日本院109年度聲再字第102號裁定 11 109年7月31日本院109年度聲再字第102號裁定 109年10月21日本院109年度聲再字第154號裁定 12 109年10月21日本院109年度聲再字第154號裁定 109年12月31日本院109年度聲再字第199號裁定 13 109年12月31日本院109年度聲再字第199號裁定 110年4月29日本院110年度聲再字第41號裁定 14 110年4月29日本院110年度聲再字第41號裁定 110年8月31日本院110年度聲再字第125號裁定 15 110年8月31日本院110年度聲再字第125號裁定 110年11月30日本院110年度聲再字第180號裁定 16 110年11月30日本院110年度聲再字第180號裁定 111年3月4日本院110年度聲再字第257號裁定 17 111年3月4日本院110年度聲再字第257號裁定 111年4月28日本院110年度聲再字第56號確定裁定（即原確定裁定） 
正本係照原本作成。
如不服本裁定，應於收受送達後10日內向本院提出抗告狀，並應
繳納抗告費新臺幣１千元。
中　　華　　民　　國　　111 　年　　6 　　月　　24　　日

  　　　　　　　　　　　　　書記官  陳盈璇